【裁判字號】    99,訴,215
【裁判日期】    990430
【裁判案由】    毒品危害防制條例
【裁判全文】
臺灣基隆地方法院刑事判決               99年度訴字第215號
公  訴  人  臺灣基隆地方法院檢察署檢察官
被      告  乙○○
上列被告因毒品危害防制條例案件，經檢察官提起公訴（99年度
毒偵字第217號），被告就被訴事實為有罪之陳述，本院合議庭
裁定由受命法官獨任進行簡式審判程序審理，判決如下：
    主  文
乙○○施用第一級毒品，累犯，處有期徒刑捌月，扣案之海洛因
壹包（驗餘淨重零點肆貳貳公克）併同難以析離之包裝袋壹只沒
收銷燬之。
    事  實
一、乙○○前因施用毒品案件，經送觀察、勒戒後，認有繼續施
    用毒品傾向，經本院裁定令入戒治處所施以強制戒治，嗣於
    民國87年11月24日裁定停止戒治付保護管束；詎其於保護管
    束期間，違反保護管束情節重大，再經本院裁定撤銷停止戒
    治，令入戒治處所施以強制戒治，嗣於90年12月3日戒治期
    滿，經本院以87年度訴字第46號為免刑判決確定。另其因偽
    造文書案件，經臺灣桃園地方法院以88年度桃簡字第746號
    判處有期徒刑5月，嗣經同法院以97年度聲減字第284號裁定
    ，經減刑後應執行有期徒刑2月15日確定；又因施用第一級
    毒品案件，經本院以95年度訴字第824號判處有期徒刑7月確
    定；再因施用第二級毒品案件，經本院以96年度基簡字第
    422 號判處有期徒刑3月確定，上開2罪，經本院以96年度聲
    減字第105號裁定，經減刑後定應執行有期徒刑5月確定，上
    揭數罪，接續執行，甫於98年10月31日縮刑期滿執行完畢。
二、詎其猶不知悔改戒除毒癮，基於施用第一級毒品海洛因之犯
    意，於99年2月9日7時許，在其基隆市○○區○○路344巷13
    號之1居所，以針筒注射方式，施用第一級毒品海洛因1次。
    嗣於同日14時30分許，因形跡可疑，為警在臺北縣瑞芳鎮○
    ○街與一坑路口查獲，並扣得第一級毒品海洛因1包（驗餘
    淨重0.422公克），復經其同意為警採尿送驗，結果呈嗎啡
    、可待因之陽性反應，而查悉上情。
三、案經基隆市警察局第二分局報告臺灣基隆地方法院檢察署檢
    察官偵查起訴。
    理  由
壹、程序事項
    本件被告乙○○所犯者非為死刑、無期徒刑、最輕本刑為3
    年以上有期徒刑之罪或高等法院管轄第一審案件，其於準備
    程序進行中，先就被訴事實為有罪之陳述，經告知其簡式審
    判程序之旨，並聽取公訴人、被告之意見後，本院業已依刑
    事訴訟法第273條之1第1項之規定，裁定由受命法官獨任以
    簡式審判程序進行本案之審理。是依刑事訴訟法第273條之2
    之規定，本件之證據調查，即不受同法第159條第1項、第
    161 條之2、第161條之3、第163條之1及第164條至第170條
    規定之限制。
貳、實體事項
一、上揭事實，業據被告乙○○於檢察官偵查及本院準備程序及
    審理時坦承在卷，且其為警查獲後於99年2月9日15時40分許
    所採集之尿液經送驗結果，呈嗎啡、可待因之陽性反應，此
    有99年3月3日台灣尖端先進生技醫藥股份有限公司出具之濫
    用藥物檢驗報告1紙附卷可稽，復有第一級毒品海洛因1包（
    驗餘淨重0.422公克）扣案可佐，足認被告自白施用毒品與
    事實相符。其前因施用毒品案件，於90年12月3日戒治期滿
    執行完畢釋放，5年內再犯毒品案件，亦有臺灣高等法院被
    告前案紀錄表附卷足佐。綜上，本案事證明確，被告於施用
    毒品後5年內再犯本案施用第一級毒品之犯行，堪可認定，
    應依法論科。
二、論罪及科刑之理由：
(一)、查海洛因係毒品危害防制條例所列管之第一級毒品，此為該
    條例第2條第2項第1款所明定。核被告乙○○所為，係犯毒
    品危害防制條例第10條第1項之施用第一級毒品罪，其持有
    第一級毒品之低度行為，應為施用第一級毒品之高度行為所
    吸收，不另論罪。其受有期徒刑執行完畢，5年內故意再犯
    有期徒刑以上之罪，應論以累犯，並應依刑法第47條第1項
    加重其刑。
(二)、爰審酌被告犯罪之動機，曾有施用毒品前科，仍不知戒除，
    再度施用毒品，惟犯罪後坦承犯行，且所犯之施用毒品犯行
    乃戕害自己身心健康，尚未危及他人等一切情狀，量處如主
    文所示之刑。
(三)、本案扣案之白色粉塊1袋（驗餘淨重0.422公克），經鑑定
    後，含有第一級毒品海洛因之成分，此有基隆市警察局第二
    分分局信六所之查獲涉嫌毒品危害防制條例毒品初步鑑定報
    告單乙紙（見99年度毒偵字第217號卷第19頁）、99年3月24
    日航藥鑑字第0991891號交通部民用航空局航空醫務中心毒
    品鑑定書乙紙（見同上偵卷第50頁）在卷可稽，被告供稱係
    施用剩餘的，爰依毒品危害防制條例第18條第1項宣告沒收
    銷燬之。
三、據上論斷，應依刑事訴訟法第273條之1、第299條第1項前段
    ，毒品危害防制條例第23條第2項、第10條第1項、第18 條
    第1項，刑法第11條前段、第47條第1項，判決如主文。
本案經檢察官甲○○到庭執行職務。
中    華    民    國    99    年    4    月    30    日
                  刑事第二庭法  官  陳伯厚
以上正本證明與原本無異。
如不服本判決應於收受送達後10日內向本院提出上訴書狀，並應
敘述具體理由；其未敘述上訴理由者，應於上訴期間屆滿後20日
內向本院補提理由書(均須按他造當事人之人數附繕本)「切勿逕
送上級法院」。
中    華    民    國    99    年    5     月    1     日
                            書記官  王惠萍
附錄論罪法條：
毒品危害防制條例第10條
施用第一級毒品者，處 6 月以上 5 年以下有期徒刑。
施用第二級毒品者，處 3 年以下有期徒刑。

司法院資訊處製作；財團法人民間司法改革基金會備份。
